【裁判字號】    95,聲再,216
【裁判日期】    950810
【裁判案由】    毒品危害防制條例
【裁判全文】
臺灣高等法院刑事裁定                 95年度聲再字第216號
再審聲請人
即受判決人  甲○○
            （現於台灣桃園監獄執行中）
上列聲請人因毒品危害防制條例案件，對於本院94年度上訴字第
4293號，中華民國95年4月18日第二審確定判決(第一審案號：臺
灣桃園地方法院94年度訴字第1896號，起訴案號：臺灣桃園地方
法院檢察署94年度偵字第4193號)，聲請再審，本院裁定如下：
   主  文
再審之聲請駁回。
   理  由
一、聲請意旨略以：查本案確定（即本院94年度上訴字第4293號
    判決）之事實及理由欄認：再審聲請人所辯未施用第二級毒
    品安非他命，係長期服用成藥，又辯稱係服用精神科之藥，
    惟原審認未有醫師之處方證明，故認聲請人上訴並無理由，
    予以駁回上訴在案。由此可知，精神科之醫師處方證明，乃
    本案足生影響於判決之重要證據；惟因聲請人在監另案服刑
    ，一時無法取得醫師證明，經與家屬聯絡至前診治之國軍桃
    園總醫院附設民眾診療服務處精神科取得診斷證明書，就醫
    師囑言所開服藥處方，倘檢驗藥物成份分析，當可證明聲請
    人所言非虛。職是，該診斷證明書，顯然為嶄新之新證據，
    亦為原審所諭示之重要證據，亦足影響本案之判決云云。
二、按因發現確實之新證據，足認受有罪判決之人應受無罪之判
    決者，為受判決人之利益，得聲請再審，刑事訴訟法第420
    條第1項第6款定有明文。所謂「發見新證據」，係指該證據
    當時已經存在，為法院及當事人所不及知，不及調查斟酌，
    至其後始行發見，且就證據本身形式上觀察，固不以絕對不
    須經過調查程序為條件，但必須顯然可認為足以動搖原有罪
    確定判決，而為受判決人無罪、免訴、免刑或輕於原判決所
    認罪名之判決者為限。此受理聲請再審之最後事實審法院，
    應就聲請再審理由之所謂「新證據」，須具備「嶄新性」、
    「顯然性」二要件，加以審查，為判斷應否准予開始再審之
    準據，有最高法院85年度台抗字第308號裁定可資參照。次
    按刑事訴訟法第421條規定，不得上訴於第三審法院之案件
    ，其經第二審法院確定之有罪判決，就足生影響於判決之重
    要證據漏未審酌，固得聲請再審。惟所謂「足生影響於判決
    之重要證據漏未審酌」者，係指就該證據從形式上觀察，毋
    須經調查程序，已顯然可認足以動搖原確定之判決而言。
三、經查：
(一)、依本件聲請人甲○○聲請狀載稱，及所卷附之國軍桃園總醫
    院附設民眾診療服務處精神科診斷證明書，固載明被告於93
    年1月8日至94年9月7日約共30次之門診紀錄，其病名為鴉片
    類濫用及失眠等症狀，並如醫師所示：宜服藥追蹤等情，此
    固有聲請人所檢附之國軍桃園總醫院附設民眾診療服務處95
    年6月20日診斷證明書在卷可按。然查：經本院函查該國軍
    桃園總醫院附設民眾診療服務處，就該院於本件聲請人甲○
    ○於案發時之93年1月8日至94年1月15日間，有無給予甲○
    ○之藥物處方含第二級安非他命或甲基安非他命成份之藥物
    服用一事，復經該院於95年7月27日以醫樸字第09500011692
    號函覆本院「病患韓君於93年1月8日至94年1月15日就診期
    間內，未給予安非他命或衍生相關藥物」等情於本院卷附可
    稽，而上開確定判決認定聲請人施用第2級毒品安非他命之
    時間是94年1月15日13時30分前4日內，是顯然聲請人就上開
    診斷書所提示之內容，並無該醫院所開立處方有關安非他命
    或衍生相關藥物等情，則聲請人所陳之證據，並非確實「嶄
    新性」之新證據。
(二)、再者，徵之聲請人即被告於第一審審理時，業已自白供述施
    用第二級毒品在卷，且查其為警所採尿液送請檢驗，經以酵
    素免疫分析法為初步篩驗、再以氣相層析質譜儀分析法（Ｇ
    Ｃ／ＭＳ法）確認分析檢驗結果，均呈安非他命、甲基安非
    他命、嗎啡及可待因之陽性反應，有桃園縣政府警察局大溪
    分局被採尿人姓名編號對照表及台灣尖端先進生技醫藥股份
    有限公司九十四年五月十九日濫用藥物檢驗報告各一紙在卷
    可稽，又扣案之白色粉末，經分送法務部調查局鑑定結果，
    含第一級毒品海洛因成分（淨重三七點四０公克，空包裝重
    一點六二公克），有法務部調查局鑑定通知書一份在卷可稽
    ，足見其自白核與事實相符，此於第一審判決揭明在卷，其
    犯罪事證業已明確，是聲請人所提上開診斷證明書之內容，
    亦並無「顯然性」而足以影響於本案判決可言。
(三)、綜上所述，聲請人所舉上開作為聲請再審理由之證據，既非
    確實之新證據，亦非足生影響於判決之重要證據，是本件聲
    請為無理由，應予駁回。
據上論斷，應依刑事訴訟法第434條第1項，裁定如主文。
中    華    民    國    95    年    8     月    10    日
                  刑事第十四庭審判長法  官  蘇隆惠
                                    法  官  林瑞斌
                                    法  官  林秀鳳
以上正本證明與原本無異。
如不服本裁定，應於收受送達後五日內向本院提出抗告狀。
                                    書記官  耿鳳君
中    華    民    國    95    年    8     月    11    日


司法院資訊處製作；財團法人民間司法改革基金會備份。
